【裁判字號】    90,裁,559
【裁判日期】    900727
【裁判案由】    贈與稅
【裁判全文】
最  高  行  政  法  院  裁  定                      九十年度裁字第五五九號
    聲  請  人  甲○○
右聲請人因贈與稅事件，對本院中華民國八十九年三月三十日八十九年裁字第四四九
號裁定，聲請再審。本院裁定如左：
    主  文
再審之聲請駁回。
再審訴訟費用由聲請人負擔。
    理  由
按當事人對於本院所為之裁定聲請再審，於行政訴訟法修正施行前，必須原裁定具有
修正前行政訴訟法第二十八條所列各款情形之一者，始得為之，此觀之同法第三十條
準用第二十八條之規定殊明。而同法第二十八條第一款所謂適用法規顯有錯誤，係指
原判決所適用之法規與該案應適用之現行法規相違背，或與解釋判例有所牴觸者而言
。本件聲請人前因贈與稅事件提起行政訴訟，本院八十九年度裁字第四四九號裁定認
聲請人收受財政部訴願決定書之日期為八十七年十月十三日，有送達證書附訴願卷可
稽，核計其提起再訴願之三十日法定不變期間，應自八十七年十月十四日起算，扣除
在途期間四日後，至八十七年十一月十六日下午屆滿。該日非星期日、紀念日或其他
休假日，則聲請人遲至八十七年十二月二日始向行政院提出再訴願書狀，有行政院外
收發室所蓋書狀上收文日戳可按，其再訴願之提起，顯已逾越法定不變期間，即屬不
合法。再訴願決定從程序上予以駁回，自無不合。聲請人未經合法之再訴願程序而提
起行政訴訟，難謂合法。因而駁回聲請人之行政訴訟。經核其適用之法規與該案應適
用之現行法規不相違背，亦無牴觸解釋判例之情形，即無前揭說明所稱之適用法規顯
有錯誤之再審事由。聲請人茲雖主張其於八十七年十一月四日以掛號郵寄向財政部提
出再訴願聲明書，其後依修正前訴願法第十一條規定，於三十日法定期間內，向行政
院補送再訴願書，有遵守期間之效力等語。惟查聲請人在前程序提出用以證明掛號郵
寄再訴願聲明書之交寄存根，並不能顯示所寄郵件即為再訴願聲明書，且查財政部訴
願卷亦無收受再訴願聲明書之任何資料，僅該部於八十七年十二月二日收受再訴願書
副本，附件中有聲請人於八十七年十一月二日書立之再訴願聲明書，自難認聲請人上
開主張為可採。是原裁定以聲請人再訴願逾期，未經合法再訴願程序而提起行政訴訟
，為不合法，遂駁回其行政訴訟，洵無不合。依聲請意旨，難認原裁定有聲請人所指
之再審事由，再審之聲請應予駁回。
據上論結，本件再審之聲請為無再審事由，爰依行政訴訟法施行法第二條、行政訴訟
法第二百八十三條、第二百七十八條第二項、第一百零四條、民事訴訟法第九十五條
、第七十八條，裁定如主文。
中    華    民    國      九十      年      七        月    二十七      日
                    最 高 行 政 法 院  第 一 庭
                                審 判 長 法  官      黃  綠  星
                                         法  官      鍾  耀  光
                                         法  官      蔡  進  田
                                         法  官      黃  璽  君
                                         法  官      廖  宏  明
右  正  本  證  明  與  原  本  無  異
                                         法院書記官  邱  彰  德
中    華    民    國      九十      年      七        月    三十一      日


司法院資訊處製作；財團法人民間司法改革基金會備份。
